臺灣板橋地方法院刑事判決　　　　　　　93年度易字第1285號
公　訴　人　臺灣板橋地方法院檢察署檢察官
被　　　告　丙○○
　　　　　　　　　　（另案於臺灣臺北監獄臺北分監執行中）
　　　　　　庚○○
上列被告等因竊盜等案件，經檢察官提起公訴（93年度偵字第
16393、18582 、18906 號）暨移送併案（93年度偵字第17890
、19504 號），本院判決如下：
    主  文
丙○○共同連續攜帶兇器竊盜，處有期徒刑壹年肆月，扣案如附
表編號2 、4 、8 之汽車鑰匙各壹支均沒收之。又未經許可，持
有刀械，累犯，處有期徒刑肆月，扣案之武士刀壹支（附表編號
 1）沒收之。應執行有期徒刑壹年陸月，扣案如附表編號2 、4
、8 之汽車鑰匙各壹支、武士刀（附表編號 1）壹把均沒收之。
庚○○連續結夥3 人以上竊盜，處有期徒刑捌月。
    事  實
一、丙○○曾因竊盜案件，經本院以86年度少易字第6 號判處有
    期徒刑8 月，緩刑5 年確定；復因搶奪案件，由本院以86年
    度少訴字第103 號判處有期徒刑1 年確定；嗣緩刑經撤銷後
    ，上開2 案，更定其應執行刑為1 年6 月，88年4 月7 日縮
    刑期滿執行完畢。丙○○基於意圖為自己不法所有之概括犯
    意，於附表所示之時間、地點，分別以附表所示方式，單獨
    （即附表編號2 、8 、9）或 共同與庚○○（即附表編號 1
    ）、「阿偉」、庚○○（即附表編號 3）、「黑貓」（即附
    表編號4 、5 、6 、7）等 不詳年籍之成年人，竊取如附表
    所示他人財物，得手後，分別於如附表所示之時間、地點為
    警查獲，並分別扣得如附表內所載之物。
二、而丙○○與庚○○2 人（係夫妻關係），以基於收受贓物之
    犯意聯絡，明知附表編號1 所示IB-9652 號之車牌2 面，為
    來路不明之贓物，而收受之；收受後，並共同為附表編號1
    所示之竊盜行為，並將該IB-9652 車牌懸掛於該所竊取之原
    車號為0217-K A之車輛，以避人耳目。
三、丙○○明知具有殺傷力之武士刀，未經中央主管機關許可，
    不得持有，竟其未經許可，於91年4 月初某日，在不詳地點
    ，自不詳姓名之成年男子處，收受武士刀1 把，而無故持有
    之。嗣於93年10月9 日凌晨1 時50分許，丙○○駕駛如附表
    編號1 所示贓車，停在該所示之地點，為警查獲，並扣得上
    述武士刀1 把。
四、案經臺北市政府警察局中正第一分局、臺北縣政府警察局樹
    林、永和分局分別移由臺灣板橋地方法院檢察署檢察官偵查
    起訴暨移送併案審理。
    理  由
一、訊據被告丙○○、庚○○坦承上揭犯行不諱，核與證人（兼
    被告）庚○○、丙○○證述（均見本院94年2 月24日審判筆
    錄）情節相互符合，並與被害人癸○○、丁○○、丑○○、
    己○○、戊○○、子○○、甲○○、壬○○、乙○○、辛○○於警詢中之指訴失竊情節，互核之，亦屬相符；此外，復
    有自願受搜索同意書，臺北縣政府警察局樹林分局搜索、扣
    押筆錄，扣押物品目錄表、贓物認領保管單，臺北縣政府警
    察局車牌尋獲電腦輸入單、車輛失竊作業查獲車輛認可資料
    、汽車新領牌照登記書、汽車行照、武士刀的鑑定報告、現
    場照片等在卷足佐，因認被告二人於本院審理辯論程序之自
    白（見同上筆錄），核與事實相符，應堪採信。本案事證明
    確，被告犯行，足以認定。
二、查螺絲起子於客觀上，足以對人之生命、身體造成危害，屬
    於兇器，被告丙○○持之為如附表編號3 、5 、6 、7 、9
    之竊行，分係犯刑法第321 條第1 項第3 、4 款之加重竊盜
    罪；而其於如附表編號1 、2 、4 、8 部分之竊行，則係犯
    同法第320 條第1 項之竊盜罪；又其未經許可，持有刀械部
    分，係犯槍砲彈藥刀械管制條例第14條第3 項之持有刀械罪
    。被告庚○○就附表編號1 ，係犯同法第320 條第1 項之竊
    盜罪，就編號3 部分，則係犯同法第321 條第1 項第4 款之
    加重竊盜罪。另被告2 人，就附表編號1 所示犯行部分，分
    係犯刑法第320 條第1 項之竊盜罪暨同法第349 條第1 項之
    收受贓物罪，就被告2 人先收受如上所述之車牌後，再於竊
    取汽車後隨即將該原先竊取之車牌懸掛其上而為使用該車，
    就整體犯行前後作目的性之觀察得悉，該二犯行間，顯有方
    法目的牽連的內質關係，為牽連犯，應從一重之竊盜罪處斷
    ，因之，本件原起訴就此，雖僅以收受贓物部分論及，然就
    如上整體事實之擴張性而言，本於裁判上一罪之審判原則，
    各該行為仍為法院審理之範圍，故本院於此擴張之範圍內自
    應為全體考慮而為審究之。而把風行為，係在排除犯罪之障
    礙，得以助成犯罪實現，在行為人合同意思範圍內分擔犯罪
    行為之一部，亦係共同正犯。又被告2 人間，就附表編號1
    ；被告2 人，就附表編號3 與「阿偉」間；被告丙○○就編
    號4 、5 、6 、7 與「黑貓」間，有犯意之聯繫暨行為分擔
    之相互關係，均為共同正犯。被告2 人前、後竊行【被告丙○○就附表所示全部竊盜犯行、被告庚○○就附表編號1、3
    所示竊盜犯行（均含加重竊盜、普通竊盜）】，時間緊接，
    手段方式相類，所犯犯罪構成要件亦復相同，顯係基於概括
    犯意實施，應依刑法第56條規定論以連續犯，並加重其刑。
    而被告丙○○所犯，如上加重竊盜犯行，有攜帶兇器而犯之
    者，以及結夥3 人而犯之者，然就所犯攜帶兇器竊盜，於客
    觀上觀察易使人之身體、生命造成立即性之危害，情節當較
    3 人結夥而僅係徒手以自備之汽車鑰匙者為重，故應從情節
    較重之攜帶兇器竊盜論處；另被告丙○○就持有刀械部分，
    有如事實欄所述前科，並經執行完畢，有本院94年2 月24日
    列印之臺灣高等法院被告前案紀錄表可查，為5 年內再犯，
    應依刑法第47條規定論以累犯，並加重其刑；被告丙○○所
    犯上述竊盜、持有刀械二罪間，犯意不同，行為互殊，為數
    罪，應予以分論併罰。爰分別審酌被告等素行、犯罪動機、
    目的、手段方式，所竊財物價值及行為所致生之損害程度，
    犯罪後態度暨綜合偵審程序進行中之一切情狀等，分別量處
    如主文所示之刑，並就被告丙○○部分定其應執行刑。扣案
    如附表編號2 （93保8174）、4 （93保8469）、8 （93 保
    8699）之汽車鑰匙各1 支，為被告丙○○所有，業據其供承
    在卷，且係供本件犯罪所用之物，而武士刀1 把，非經許可
    ，不得持有，為違禁物，應各依刑法第38條第1 項第1 、2
    款規定，均宣告沒收之。又附表編號3 扣案之物（93保8498
    ）等，被告丙○○否認為其所有，於警訊中陳述係「阿偉」
    所交付，是無證據證明係被告所有或共犯「阿偉」所有，應
    不為沒收；至被告丙○○如上所犯附表編號5 、6 、7 、9
    犯行所用之螺絲起子，未據扣案，復經被告丙○○供明業已
    棄置，是無證據證明仍復存在，應毋庸宣告沒收，附此敘明
    。
四、移送併案（即附表編號2 、3）審 理部分，與原起訴（即附
    表編號2 、3 以外部分）部分，有裁判上一罪之關係，基於
    審判不可分之原則，法院應併審理之。
據上論斷，應依刑事訴訟法第299 條第1 項前段，槍砲彈藥刀械
管制條例第14條第3 項，刑法第28條、第56條、第321 條第1 項
第3 款、第4 款、第349 條第1 項、第55條、第47條、第38條第
1項 第1 、2 款，罰金罰鍰提高標準條例第1 條前段，判決如主
文。
本案由檢察官羅松芳、王育珍提起公訴，經檢察官魏正杰到庭執
行職務。
中　　華　　民　　國　　94　　年　　3 　　月　　10　　日
                  刑事第四庭審判長法   官 李麗玲
 　　　　　　　　　　　　　  　　 法   官 鄧雅心
                                  法   官 黎錦福
上列正本證明與原本無異。
如不服本判決，應於判決送達後10日內向本院提出上訴狀 (應附
繕本)， 上訴於臺灣高等法院。
                                  書記官  蔡麗春
中　　華　　民　　國　　94　　年　　3 　　月　　10　　日
附表：
┌─┬──────┬──────────┬──────┐
│編│犯罪時間、地│犯罪方式、所得財物暨│備　　　　註│
│號│點          │為警查獲時、地及扣得│            │
│  │            │物品                │            │
├─┼──────┼──────────┼──────┤
│1 │93年9月間某 │丙○○、庚○○向綽號│刑法第320 條│
│  │日，在臺北縣│「阿超」之男子收受號│第1項、第349│
│  │板橋市南雅夜│碼為0217-KA 之車牌2 │條第1 項、槍│
│  │市某不詳停車│面（為甲○○所有，93│砲彈藥刀械管│
│  │場內。      │年8 月20日，在桃園縣│制條例第14條│
│  │            │中壢市○○路○ 段60巷│第3 項（93年│
│  │            │20號前失竊）；其後徐│偵字第16393 │
│  │            │志芳、庚○○2 人共同│號原起訴部分│
│  │            │以自備之汽車鑰匙開啟│）。        │
│  │            │壬○○所有車號：IB-9│（93保字第81│
│  │            │652 號之自用小客車一│72號扣案武士│
│  │            │部（壬○○所有於93年│刀清單）。  │
│  │            │9 月21日12時許，在臺│            │
│  │            │北縣三重市○○路○ 段│            │
│  │            │174 號前失竊，本院按│            │
│  │            │：原起訴書將車牌錯置│            │
│  │            │，應予以更正），並將│            │
│  │            │前收受之車牌懸掛其上│            │
│  │            │，用避人耳目。嗣於93│            │
│  │            │ 年10 月9 日凌晨1 時│            │
│  │            │50分許，丙○○駕駛上│            │
│  │            │述懸掛0217 -KA車牌號│            │
│  │            │碼之原車號為IB-9 652│            │
│  │            │號之上述車輛，行經臺│            │
│  │            │北縣樹林市○○街○ 段│            │
│  │            │62號旁停放時為臺北縣│            │
│  │            │政府警察局樹林分局員│            │
│  │            │警查獲；並查扣得小武│            │
│  │            │士刀1 把。          │            │
├─┼──────┼──────────┼──────┤
│2 │93年10月30日│丙○○以自備汽車鑰匙│刑法第320 條│
│  │凌晨4 時30分│開啟楊玉嬌所有，李政│第1 項，竊盜│
│  │許，在臺北縣│同（2 人為夫妻）使用│既遂（93年偵│
│  │樹林市○○路│之車號：NH－85 47 號│字第19504 號│
│  │12巷內。　  │自用小客車車門後，竊│移送併案部分│
│  │            │得置於車內之高速公路│；原93年速偵│
│  │            │回數票22張，得手後欲│字第993 號）│
│  │            │離去時，為同上分局員│；回數票業由│
│  │            │警當場查獲，並扣得前│乙○○領回；│
│  │            │述供犯罪所用之汽車鑰│丙○○於警、│
│  │            │匙1 支。            │偵訊中均已經│
│  │            │                    │坦承竊盜使用│
│  │            │                    │之鑰匙為其所│
│  │            │                    │有（93保8174│
│  │            │                    │號贓證物品清│
│  │            │                    │單）。      │
├─┼──────┼──────────┼──────┤
│3 │93年10月31日│丙○○與姓名年籍不詳│刑法第321 條│
│  │上午8時許， │綽號「阿偉」之成年男│第1 項第4 款│
│  │在臺北縣土城│子，共同以自備之鑰匙│：竊盜既遂（│
│  │市○○路55巷│開啟由辛○○保管之車│93 年 偵字第│
│  │內。        │號：T3 -4537號自用小│17890 號移送│
│  │            │客車後，駛離而竊取，│併案部分；93│
│  │            │庚○○則任把風。嗣於│保8498號）。│
│  │            │93 年11 月3 日19時30│            │
│  │            │分許，由杜榮強駕駛上│            │
│  │            │開車輛搭載丙○○至臺│            │
│  │            │北縣永和市中正橋下中│            │
│  │            │正汽車教練場旁堤外便│            │
│  │            │道，欲出售該車予綽號│            │
│  │            │「毛仔」之男子時，為│            │
│  │            │臺北縣政府警察局永和│            │
│  │            │分局員警當場查獲，並│            │
│  │            │扣得該車。          │            │
├─┼──────┼──────────┼──────┤
│4 │93年11月9 日│丙○○與姓名年籍不詳│刑法第320 條│
│  │凌晨2 時許，│綽號「黑貓」之成年男│第1 項：竊盜│
│  │在臺北縣樹林│子，共同以自備之汽車│既遂（93年偵│
│  │市○○街與國│鑰匙，竊得癸○○所有│字第18582 號│
│  │凱街口。　　│車號：7K - 2947 號之│原起訴部分）│
│  │            │自用小客車。嗣於93年│；車輛業由葉│
│  │            │11 月12 日18時許，在│志賢領回。扣│
│  │            │臺北縣土城市○○路3 │案鑰匙1 支（│
│  │            │段24 0巷口，為臺北市│93保8469號）│
│  │            │政府警察局中正第一分│            │
│  │            │局員警查獲，並扣得前│            │
│  │            │述供犯罪使用之汽車鑰│            │
│  │            │匙1 支。            │            │
├─┼──────┼──────────┼──────┤
│5 │同上日期之某│丙○○與同上「黑貓」│刑法第321 條│
│  │時許，在臺北│，共同以自備足可供為│第1 項第3 款│
│  │縣土城市國際│兇器使用之螺絲起子（│：加重竊盜既│
│  │路某處。    │未扣案），竊得丁○○│遂（93年偵字│
│  │            │所有車號：AS -4647號│第18582 號原│
│  │            │ 自用小客車車牌2 面 │起訴部分）；│
│  │            │。嗣於同上時、地，為│車牌業由許育│
│  │            │同上分局員警查獲。  │隆領回。    │
│  │            │                    │            │
├─┼──────┼──────────┼──────┤
│6 │同上日期之某│丙○○與同上「黑貓」│刑法第321條 │
│  │時許，在臺北│共同以同上方式，竊得│第1項第3款：│
│  │縣三重市中央│丑○○所有車號：EY－│攜帶兇器竊盜│
│  │南路「同安公│1101號自小客車車牌1 │既遂（93年偵│
│  │園」。      │面。嗣於同上時、地，│字第18582 號│
│  │            │為同上分局員警查獲。│原起訴部分）│
│  │            │　                  │；車牌業由蒙│
│  │            │                    │國祥領回。  │
├─┼──────┼──────────┼──────┤
│7 │93年11月10日│丙○○與同上「黑貓」│刑法第321 條│
│  │某時許，在臺│，共同以同上方式，竊│第1 項第3 款│
│  │北縣三重市重│得己○○所有車號：93│：攜帶兇器竊│
│  │陽橋下停車場│40- FK號自小客車車牌│盜既遂（93年│
│  │內。        │2 面。嗣於同上時、地│偵字第18582 │
│  │            │，為同上分局員警查獲│號原起訴部分│
│  │            │。                  │）。        │
├─┼──────┼──────────┼──────┤
│8 │93年11月19日│丙○○以自備之汽車鑰│刑法第320 條│
│  │19時許，在臺│匙，竊得戊○○所有車│第1 項：竊盜│
│  │北縣板橋市南│號：3B -2430號之自用│既遂（93年偵│
│  │雅西路39巷13│小客車一部。嗣93年11│字第18906 號│
│  │號前。      │月21日凌晨1 時10分許│原起訴部分）│
│  │            │，在臺北縣樹林市中華│；車輛業由郭│
│  │            │路與樹中街口，為臺北│恆松領回。警│
│  │            │縣政府警察局樹林分局│訊並坦認汽車│
│  │            │員警查獲，並扣得上開│鑰匙為自己所│
│  │            │供犯罪使用之汽車鑰匙│有（93保8699│
│  │            │1支 。              │號贓證物品清│
│  │            │                    │單）。      │
├─┼──────┼──────────┼──────┤
│9 │93年11月20日│丙○○以拾得之螺絲起│刑法第321 條│
│  │12時許，在臺│子（未據扣案），竊取│第1 項第3 款│
│  │北縣板橋市貴│詹怡青所有車號：9C- │加重竊盜既遂│
│  │興路119 巷。│6201號自小客 車車牌 │（93年偵字第│
│  │            │2 面後，將該車牌懸掛│18906 號原起│
│  │            │於編號8所示所竊得之 │訴部分）；車│
│  │            │車輛使用。於同上時、│牌業由子○○│
│  │            │地，為同上分局員警查│代為領回。  │
│  │            │獲。                │            │
└─┴──────┴──────────┴──────┘
附錄本案論罪科刑法條全文：
槍砲彈藥刀械管制條例第14條
未經許可，製造、販賣或運輸刀械者，處三年以下有期徒刑，併
科新台幣一百萬元以下罰金。
意圖供自己或他人犯罪之用，而犯前項之罪者，處六月以上五年
以下有期徒刑，併科新台幣三百萬元以下罰金。
未經許可，持有或意圖販賣而陳列刀械者，處一年以下有期徒刑
、拘役或新台幣五十萬元以下罰金。
第一項及第二項之未遂犯罰之。
中華民國刑法第321條
犯竊盜罪而有左列情形之一者，處六月以上、五年以下有期徒刑
：
一  於夜間侵入住宅或有人居住之建築物、船艦或隱匿其內而犯
    之者。
二  毀越門扇、牆垣或其他安全設備而犯之者。
三  攜帶兇器而犯之者。
四  結夥三人以上而犯之者。
五  乘火災、水災或其他災害之際而犯之者。
六  在車站或埠頭而犯之者。
前項之未遂犯罰之。
中華民國刑法第349條
收受贓物者，處三年以下有期徒刑、拘役或五百元以下罰金。
搬運、寄藏、故買贓物或為牙保者，處五年以下有期徒刑、拘役
或科或併科一千元以下罰金。
因贓物變得之財物，以贓物論。
